臺灣桃園地方法院刑事裁定
110年度撤緩字第362號
聲  請  人  臺灣桃園地方檢察署檢察官
受  刑  人  詹子儀




上列聲請人因受刑人違反毒品危害防制條例案件，聲請撤銷緩刑
（110年度執聲字第2764號），本院裁定如下：
    主  文
聲請駁回。
    理  由
一、聲請意旨略以：受刑人詹子儀因違反毒品危害防制條例案件
    ，經臺灣高等法院於民國107年11月28日以107年度上訴字第
    2435號判決（下稱原判決）判處有期徒刑1年3月，緩刑4年
    ，緩刑期間付保護管束，並應於原判決確定日起6個月內，
    向公庫支付新臺幣（下同）5萬元，於107年12月28日確定在
    案。惟受刑人自110年2月起迄今未至臺灣桃園地方檢察署（
    下稱桃園地檢署）報到，足認原宣告之緩刑難收其預期效果
    ，而有執行刑罰之必要，已違反保安處分執行法第74條之2
    第2、4款規定且情節重大，依同法第74條之3第1項規定聲請
    撤銷緩刑之宣告等語。
二、按緩刑之宣告應撤銷者，由受刑人所在地或其最後住所地之
    地方法院檢察官聲請該法院裁定之，刑事訴訟法第476條定
    有明文。次按受保護管束人在保護管束期間內，應服從檢察
    官及執行保護管束者之命令，並對於身體健康、生活情況及
    工作環境等，每月至少向執行保護管束者報告1次；受保護
    管束人違反前條各款情形之一，情節重大者，檢察官得聲請
    撤銷保護管束或緩刑之宣告，保安處分執行法第74條之2第2
    款、第4款、第74條之3第1項分別定有明文。又按緩刑制度
    設計之本旨，除可避免執行短期自由刑之流弊外，主要目的
    係在獎勵惡性較輕者使其遷善，而經宣告緩刑後，若有具體
    事證足認受宣告者並不因此有改過遷善之意，即不宜給予緩
    刑之寬典，乃另有撤銷緩刑宣告制度。另按受緩刑之宣告而
    有違反刑法第74條第2項第1款至第8款所定負擔情節重大者
    ，足認原宣告之緩刑難收其預期效果，而有執行刑罰之必要
    者，得撤銷其宣告，刑法第75條之1第1項第4款固有明文。
    惟考其立法意旨：（刑法）修正條文第74條第2項增列法院
    於緩刑期間內，得命犯罪行為人於緩刑期內應遵守之事項（
    例如向被害人支付相當數額、向公庫支付一定之金額、接受
    精神、心理輔導、提供義務勞務或其他為預防再犯之事項）
    ，明定違反該條所定事項情節重大者，得撤銷其緩刑宣告，
    以期週延。至於所謂「情節重大」，係指受判決人顯有履行
    負擔之可能，而隱匿或處分其財產、故意不履行、無正當事
    由拒絕履行或顯有逃匿之虞等情事而言；且本條採用裁量撤
    銷主義，賦予法院撤銷與否之權限，特於第1項規定實質要
    件為「足認原宣告之緩刑難收其預期效果，而有執行刑罰之
    必要」，供作審認之標準。準此，受刑人縱有違反緩刑期內
    應遵守之事項，仍需違反「情節重大」，且足認原宣告之緩
    刑難收其預期效果，而有執行刑罰之必要者，始得撤銷其緩
    刑宣告。是上揭「得」撤銷緩刑之情形，法院應依職權本於
    合目的性之裁量，妥適審酌被告於緩刑期間內違反應遵守事
    項之情節是否重大，是否已難收其預期之效果，而確有執行
    刑罰之必要，此部分論理，於法院判斷受刑人即受保護管束
    者是否違反保安處分執行法第74條之2各款情形情節重大，
    應否撤銷緩刑之宣告時，自同有適用。
三、經查：
  ㈠受刑人之戶籍設在桃園市中壢區環西路2段（實際地址詳卷）
    ，此有個人戶籍資料1紙可佐；且受刑人於108年3月19日至
    桃園地檢署報到時，表示知悉保護管束期間，欲遷移戶籍住
    所，應先提出聲請，經核准始得辦理等語，並於108年4月23
    日切結上開地址為其住所及文書送達處等情，有桃園地檢署
    受保護管束人住居/送達地址具結書1份附卷可憑，堪認上址
    為受刑人最後住所地，因該址係在本院管轄區域內，是聲請
    人向本院提出本件聲請，於法相符，合先敘明。
  ㈡受刑人因違反毒品危害防制條例案件，經臺灣高等法院於107
    年11月28日以原判決判處有期徒刑1年3月，緩刑4年，緩刑
    期間付保護管束，並應於原判決確定日起6個月內，向公庫
    支付5萬元，並於107年12月28日確定在案，被告於108年3月
    19日繳納5萬元，於108年4月23日表示以桃園市中壢區環西
    路2段住所為住居及送達地址，有桃園地檢署受保護管束人
    住居/送達地址具結書1份可佐，又於110年1月13日按規定至
    桃園地檢署完成報到程序，約談時情緒穩定，經觀護人告知
    於110年2月繳交書面報告，於110年3月至桃園地檢署報到，
    因均未履行，經桃園地檢署於110年3月16日、110年4月19日
    、110年5月21日發函告誡受刑人並通知應報到之日期（因疫
    情影響，經觀護人於110年5月19日及110年6月21日電話聯繫
    受刑人，均無人接聽），又於110年6月24日委請桃園市政府
    警察局中壢分局員警協尋，又於同日、110年8月2日、110年
    8月27日、110年9月28日分別發函告誡受刑人並通知應報到
    之日期，然受刑人均未按時到場等情，有各函文暨送達證書
    各1份存卷可稽，而經警分別前往受刑人戶籍地及居所訪查
    均查訪未遇等情，則有桃園市政府警察局協助執行保護管束
    複數監督訪查表可佐，自堪認定。
  ㈢聲請意旨雖認受刑人自110年2月起未依檢察官及執行保護管
    束者之命令報到，顯然受刑人對其緩刑應負擔之義務漫不經
    心、毫不在意，無從認原緩刑之宣告得收其預期效果等語，
    惟查受刑人雖自該時起未按時報到，惟經本院於收案後持續
    聯繫，受刑人終於111年2月7日接聽電話，經告知受刑人因
    未按時報到而經檢察官聲請撤銷緩刑後，受刑人表示因工作
    繁忙而忘記此事，並表示會馬上聯繫桃園地檢署確認等語，
    且有於111年2月16日及3月16日遵期報到等情，有本院電話
    紀錄2份、桃園地檢署111年4月12日桃檢維化108執護267字
    第1119039954號函可佐，可見受刑人尚非全然無遵守保護管
    束事項或緩刑負擔之意，又受刑人於本院訊問程序陳稱：我
    於110年2月忙開寵物店，一直都在忙，一不注意就忘記要去
    報到，也沒有接到地檢署的電話，又剛好原住居所出租，才
    沒收到通知等語（見本院卷第75頁），並提出桃園市寵物商
    業同業公會110年3月8日會員證書、特定寵物業許可證、財
    政部北區國稅局110年3月29日申請稅籍設立登記函、桃園市
    政府110年4月29日商業申請設立登記准許函等為證，堪認受
    刑人辯稱其因工作繁忙而忘記此事，未及至桃園地檢署向觀
    護人報到等語，尚非無憑，而受刑人縱因工作因素未及報到
    ，也未確實向觀護人請假，心態顯然較為散漫，然尚與惡意
    不遵守保護管束事項有別，難認其違反保安處分執行法第74
    條之2第2款、第4款規定之情形已屬情節重大，且受刑人受
    緩刑宣告迄未遵期報到之時已逾2年3月，受刑人於此期間均
    按時報到，又迄今別無其他刑事案件經檢察官提起公訴，且
    原緩刑期間將於111年12月27日屆滿，僅餘8月又13日，另受
    刑人報到後，再經本院電詢承辦觀護人對本案之意見，其表
    示沒有意見，請本院依法處理等語（見本院卷第59頁），自
    難認受刑人具「足認原宣告之緩刑難收預期效果而有執行刑
    罰之必要」之情形存在，是聲請人依保安處分執行法第74條
    之3第1項規定聲請撤銷受刑人原案緩刑宣告，非有理由，應
    予駁回。
四、依刑事訴訟法第220 條，裁定如主文。
中　　華　　民　　國　　111 　年　　4 　　月　　15　　日
                  刑事第十五庭    法  官  林岷奭
以上正本證明與原本無異。
如不服本裁定，應於裁定送達後5 日內向本院提出抗告狀。
　　　　　　　　　　　　　　　    書記官　林慈思　　　　
中　　華　　民　　國　　111 　年　　4 　　月　　19　　日